【裁判字號】    90,訴,853
【裁判日期】    900418
【裁判案由】    清償借款
【裁判全文】
臺灣臺北地方法院民事判決  九十年度訴字第八五三號
    原      告  第一商業銀行股份有限公司
    法定代理人  乙○○
    訴訟代理人  甲○○
    被      告  丙○○        .
                              .
                              .
                丁○○        .
                              .
                戊○○                    住台北縣新店市○○○路二五巷一六
                              .
右當事人間請求清償借款事件，本院判決如左：
    主    文
被告丙○○、丁○○應連帶給付原告新台幣貳佰零玖萬零貳佰壹拾柒元，及自民國八
十九年九月二十一日起至清償日止，按年息百分之八點六一五計算之利息，並自民國
八十九年十月二十二日起至清償日止，逾期在六個月以內者，按上開利率百分之十，
逾期超過六個月者，按上開利率百分之二十計算之違約金。
被告丙○○、丁○○、戊○○應連帶給付原告新台幣貳拾參萬零柒拾捌元，及自民國
八十八年三月十七日起至清償日止，按年息百分之九點八一五計算之利息，並自民國
八十八年四月十八日起至清償日止，逾期在六個月以內者，按上開利率百分之十，逾
期超過六個月者，按上開利率百分之二十計算之違約金。
訴訟費用由被告丙○○、丁○○連帶負擔，被告戊○○就其中十分之一與前二名被告
連帶負擔。
本判決第一、二項分別於原告以新台幣柒拾萬元、柒萬柒仟元或同面額之中央政府建
設公債八十四年度甲類第一期債票供擔保後，得假執行。
    事    實
甲、原告方面：
一、聲明：
（一）被告丙○○、丁○○應連帶給付原告新台幣（下同）二百零九萬零二百十七元
      ，及自民國八十九年九月二十一日起至清償日止，按年息百分之八點六一五計
      算之利息，並自八十九年十月二十二日起至清償日止，逾期在六個月以內者，
      按上開利率百分之十，逾期超過六個月者，按上開利率百分之二十計算之違約
      金。
（二）被告丙○○、丁○○、戊○○應連帶給付原告二十三萬零七十八元，及自八十
      八年三月十七日起至清償日止，按年息百分之九點八一五計算之利息，並自八
      十八年四月十八日起至清償日止，逾期在六個月以內者，按上開利率百分之十
      ，逾期超過六個月者，按上開利率百分之二十計算之違約金。
（三）願提供現金或同面額之中央政府建設公債八十四年度甲類第一期債票為擔保，
      請准宣告假執行。
二、陳述：
（一）被告丁○○邀同其餘被告為連帶保證人，於八十六年三月十七日向原告借用三
      十五萬元，約定借款期限五年，自八十六年三月十七日起至九十一年三月十七
      日止，分二六○期平均攤還，利息按年息百分之九點七二五計算，遇調整放款
      基本利率時自調整日後之第一個應攤還本息日起按調整後之放款基本利率加年
      息百分之二點二○調整計付，如未按期履行，即喪失期限利益，視為全部到期
      ，除仍按上開利率計息外，其逾期清償在六個月以內者，按上開利率百分之十
      ，超過六個月者，按上開利率百分之二十計付違約金。
（二）又被告丁○○邀同被告丙○○為連帶保證人，於八十六年二月十四日向原告借
      用九百萬元，約定借款期限二十年，自八十六年二月十四日起至一○六年二月
      十四日止，分二四○期平均攤還，利息按年息百分之九點四○計算，遇調整放
      款基本利率時自調整日後之第一個應攤還本息日起按調整後之放款基本利率加
      年息百分之一點三○調整計付，如未按期履行，即喪失期限利益，視為全部到
      期，除仍按上開利率計息外，其逾期清償在六個月以內者，按上開利率百分之
      十，超過六個月者，按上開利率百分之二十計付違約金。
（三）詎被告丁○○借款利息僅繳至八十八年三月，共欠本金八百八十四萬三千一百
      十三元及自八十八年三月起計算之利息、違約金，依約視為全部到期，嗣經聲
      請對被告丁○○所提供擔保物強制執行抵償結果，就上開二筆借款分別尚欠本
      金二百零九萬零二百十七元、二十三萬零七十八元及利息、違約金未獲清償，
      被告應負連帶清償責任，為此提起本件訴訟。
三、證據：提出抵押權設定契約書影本一份、他項權利證明書影本一份、借據影本二
    份、放款攤還及收息記錄查詢單二份、執行分配表影本一份為證。
乙、被告方面：
    被告未於言詞辯論期日到場，亦未提出書狀作何聲明或陳述。
    理    由
甲、程序方面：
    本件被告未於言詞辯論期日到場，核無民事訴訟法第三百八十六條所列各款情形
    ，爰依原告之聲請，由其一造辯論而為判決。
乙、得心證之理由：
一、本件原告主張被告丁○○邀同其餘被告為連帶保證人，於八十六年三月十七日向
    原告借用三十五萬元，約定借款期限五年，自八十六年三月十七日起至九十一年
    三月十七日止，分二六○期平均攤還，利息按年息百分之九點七二五計算，遇調
    整放款基本利率時自調整日後之第一個應攤還本息日起按調整後之放款基本利率
    加年息百分之二點二○調整計付，如未按期履行，即喪失期限利益，視為全部到
    期，除仍按上開利率計息外，其逾期清償在六個月以內者，按上開利率百分之十
    ，超過六個月者，按上開利率百分之二十計付違約金。又被告丁○○邀同被告丙○○為連帶保證人，於八十六年二月十四日向原告借用九百萬元，約定借款期限
    二十年，自八十六年二月十四日起至一○六年二月十四日止，分二四○期平均攤
    還，利息按年息百分之九點四○計算，遇調整放款基本利率時自調整日後之第一
    個應攤還本息日起按調整後之放款基本利率加年息百分之一點三○調整計付，如
    未按期履行，即喪失期限利益，視為全部到期，除仍按上開利率計息外，其逾期
    清償在六個月以內者，按上開利率百分之十，超過六個月者，按上開利率百分之
    二十計付違約金。詎被告丁○○借款利息僅繳至八十八年三月，共欠本金八百八
    十四萬三千一百十三元及自八十八年三月起計算之利息、違約金，依約視為全部
    到期，嗣經聲請對被告丁○○所提供擔保物強制執行抵償結果，就上開二筆借款
    分別尚欠本金二百零九萬零二百十七元、二十三萬零七十八元及利息、違約金未
    獲清償等事實，業據提出與其所述相符之抵押權設定契約書、他項權利證明書、
    借據、放款攤還及收息記錄查詢單、執行分配表等件為證。被告既不於言詞辯論
    期日到場爭執，復未提出書狀答辯以供本院斟酌，本院審酌上開證據，認為原告
    主張之事實為可採信。
二、按消費借貸之借用人應於約定期限內，返還與借用物種類、品質、數量相同之物
    ，民法第四百七十八條前段定有明文。又保證債務之所謂連帶，係指保證人與主
    債務人負同一債務，對於債權人各負全部給付之責任者而言（最高法院四十五年
    臺上字第一四二六號判例參照）。如前所述，系爭二筆借款債務均已屆清償期，
    原告自得請求借款人即被告丁○○返還借款及約定之利息、違約金；而被告丙○○、戊○○為該借款債務之連帶保證人，依法應負連帶清償責任。
三、從而，原告本於消費借貸及連帶保證之法律關係，請求（一）被告丙○○、丁○○連帶給付二百零九萬零二百十七元，及自八十九年九月二十一日起至清償日止
    ，按年息百分之八點六一五計算之利息，並自八十九年十月二十二日起至清償日
    止，逾期在六個月以內者，按上開利率百分之十，逾期超過六個月者，按上開利
    率百分之二十計算之違約金。（二）被告丙○○、丁○○、戊○○連帶給付二十
    三萬零七十八元，及自八十八年三月十七日起至清償日止，按年息百分之九點八
    一五計算之利息，並自八十八年四月十八日起至清償日止，逾期在六個月以內者
    ，按上開利率百分之十，逾期超過六個月者，按上開利率百分之二十計算之違約
    金。依法即無不合，應予准許。
丙、假執行之宣告：
    原告陳明願提供現金或同面額之中央政府建設公債八十四年度甲類第一期債票為
    擔保，請准宣告假執行，核無不合，爰酌定相當擔保金額准許之。
丁、結論：
    本件原告之訴為有理由，依民事訴訟法第三百八十五條第一項前段、第八十五條
    第二項、第三百九十條第二項，判決如主文。
中      華      民      國    九十      年      四      月    十八      日
                                            民事第二庭法      官  曾部倫
右為正本係照原本作成。
如對本判決上訴，須於判決送達後廿日內向本院提出上訴狀。
中      華      民      國    九十      年      四      月     十八     日
                                                      法院書記官  柯月英


司法院資訊處製作；財團法人民間司法改革基金會備份。
